CAROLINA DÍAZ

FRONT END/QA



CONTACTO

Hudson, Berazategui, Buenos Aires, Argentina

+54 11 2254 4987

carolddg@gmail.com

Mi Bio Web 8

in Mi Linked In 🔗

HABILIDADES

Adaptabilidad

Docencia

Empatía

Trabajo en equipo

Proactividad

Comunicativa

Creatividad

Resolución de problemas

Autodidacta/Didáctica

HTML

CSS

Java Script

Pruebas de control de calidad

Git-GitHub

Microsoft Office

IDIOMA Español nativo



SOBRE MI

Migrante venezolana residenciada en Argentina. Profesional de Educación Inicial, con experiencia en, Gestión de proyectos, evaluación, planificación, formación, control, sequimiento y supervisión. En el marco de la diáspora migratoria he tenido experiencias más recientes como, Gestión de servicios y atención al cliente, agente de ventas Fintech.

Resilientemente en transformación, algunos logros alcanzados y otros en proceso, a través de capacitaciones en curso en el área de la tecnología, específicamente en, Front end, QA Testing, Diseño UX y Gestión de proyectos. Rediseñando la vida y reconstruyendo el aprendizaje, para un trabajo futuro. Esta combinación de experiencias laborales, migratorias y técnicas han desarrollado otras habilidades integradas de gran utilidad para ejercer en el empleo a obtener.

OBJETIVO

Consolidar en un empleo que me permita desempeñar, desarrollar y potenciar la creatividad en el Front End, Diseño UX, redacción y gestión de proyectos, así como también en otras áreas de las It (QA).

EXPERIENCIA LABORAL

• Agente Comercial Híbrido | TAP Billetera Digital/Fintech

Sep. 2021 - Mar. 2022/Buenos Aires

Venta de productos y servicios TAP billetera digital y sistema de fidelización comercial, gestión de CRM, atención al cliente y gestión de citas comerciales.

REFERENCIA: Benito De Ruschi +54 9 2352 48 8835

Ventas, servicios y atención al cliente | PACHI, Sas.

Jun. 2018 - Mar. 2021/Buenos Aires

Gestión de servicios y atención al cliente, Gastronomía/Heladerías.

REFERENCIA: Jordano López +54 11 6673 2877

 Docente en funciones de formación y supervisión | MPPE/ZENE Ministerio de Educación/Zona Educativa Estado Nueva Esparta Ene. 2002 - Mar. 2018/Isla Margarita, Venezuela

Praxis pedagógica en el nivel de Educación Inicial, en funciones de formación permanente, gestión de proyectos educativos y supervisión docente.

REFERENCIAS: Anelvira Brito +58 416 6956652, Xirella Brito +58 426 596 0435

EDUCACIÓN

Programación Front End | EIDOS GLOBAL/Código Palante.

Mar. 2023 - Ago. 2023/Buenos Aires

HTML/ CSS/ Java Script/ Git-Git-GitHub/ Front End.

QA/Testing Manual/Atomation | EGG Cooperation.

Ene. 2023 - Oct. 2023/Buenos Aires (Actualmente) Pruebas manuales, gestión del tiempo, trabajo en equipo, SQL, GiT-GitHub, HTML, CSS, Java Script, Java, pruebas automatizadas.

- Licenciatura, Educación Inicial | Universidad Nacional Abierta UNA. Sep. 2005-Oct. 2011/La Asunción, Ísla Margarita (por culminar) Lic. Educación Inicial/Modalidad a distancia.
- Técnico Superior Universitario en Educación Preescolar | IUTIRLA. Sep.. 1995 - Nov. 1998/Buenos Aires Educacación Preescolar